臺灣板橋地方法院刑事判決　　　　　　　96年度易字第1284號
公　訴　人　臺灣板橋地方法院檢察署檢察官
被　　　告　甲○○
上列被告因竊盜案件，經檢察官提起公訴（96年度偵字第7753號
），本院判決如后：
    主  文
甲○○竊盜，累犯，處有期徒刑捌月，減為有期徒刑肆月，如易
科罰金，以新臺幣壹仟元折算壹日。
    事  實
一、甲○○曾於民國90年間因贓物案件，經臺灣臺中地方法院判
    處有期徒刑三月，嗣經臺灣高等法院臺中分院判決駁回上訴
    確定，於91年7 月4 日易科罰金執行完畢；復於92年間因竊
    盜案件，經本院判處有期徒刑六月確定，於94年11月30日縮
    刑期滿執行完畢；又於93年間因竊盜案件，經本院判處有期
    徒刑四月確定；復於93年間因違反毒品危害防制條例案件，
    經本院判處應執行有期徒刑一年確定；又於94年間因違反洗
    錢防制法案件，經本院判處有期徒刑五月確定；嗣甲○○所
    犯前揭竊盜、違反毒品危害防制條例、違反洗錢防制法等案
    件，經本院裁定應執行有期徒刑一年八月確定，於94年12月
    31日執行完畢，猶不知悔悟，竟意圖為自己不法之所有，於
    95年12月17日凌晨4 時許，在臺北縣板橋市○○街81巷25號
    後方空地，見乙○○所有車號W4-1131 號自小貨車停放於該
    處，即以不詳方式打開該自小貨車之車門，並啟動引擎駛離
    而予以竊取。嗣乙○○發現該車失竊而報警，經警方於95年
    12月18日11時40分許，在臺北縣板橋市○○○路23巷37號前
    ，尋獲車號W4-1131 號自小貨車，並於該車右前車門採得指
    紋送驗結果為甲○○之指紋，因而查得上情。
二、案經臺北縣政府警察局板橋分局報請臺灣板橋地方法院檢察
    署檢察官偵查起訴。
    理  由
一、訊據被告甲○○固坦承曾打開車號W4-1131 號自小貨車之車
    門進入車內等情不諱，惟矢口否認有竊取車號W4-1131 號自
    小貨車之犯行，辯稱：伊係於臺北縣板橋市○○○路附近，
    剛好看到該自小貨車車門未鎖，駕駛座旁有小盒子，該盒子
    蓋子掉在旁邊，該盒子內都是五十元銅板，伊就打開車門進
    入車內竊取該盒子內銅板，總共竊取二千餘元云云；惟查，
    被害人乙○○將其所有車號W4-1131 號自小貨車停放於臺北
    縣板橋市○○街81巷25號後方空地，該自小貨車於95年12月
    17日凌晨4 時許遭竊等事實，業據證人即被害人乙○○於警
    詢時證述甚詳，且有車輛竊盜詳細資料表一份附於偵查卷可
    憑（見偵查卷第16頁），而警方於95年12月18日日11時40分
    許，在臺北縣板橋市○○○路23巷37號前，尋獲車號W4-113
    1 號自小貨車，並於該車右前車門採得指紋送驗結果確為被
    告甲○○之指紋等情，亦有內政部警政署刑事警察局96年1
    月31日刑紋字第0960015058號鑑驗書可稽（見偵查卷第5 頁
    ）。被告先於偵查時供稱：伊沒有於95年12月17日凌晨4 時
    許竊取W4-1131 號自小貨車，伊那時大部分都在台南的營造
    工地當測量工程師，偶爾會在台北縣，伊不知道指紋會留在
    該小貨車上云云（見偵查卷第36頁），嗣於本院審理時則改
    稱：伊剛好看到該自小貨車車門未鎖，伊就打開車門進入車
    內竊取該盒子內銅板，總共竊取二千餘元云云，則被告對於
    其究有無打開上揭自小貨車車門進入車內等重要情節，前後
    供詞反覆不一，且差異甚大，其所為供詞已難遽令本院採信
    。矧該自小貨車倘係遭被告以外之人於臺北縣板橋市○○街
    81巷25號後方空地竊取後，再棄置於臺北縣板橋市○○○路
    附近，豈有將多達新臺幣二千餘元之金錢併同該自小貨車棄
    置於該處之理？被告於本院審理時所供其見車門未鎖而進入
    前揭自小貨車內竊取金錢二千餘元乙節，有悖於常情，無非
    係因其知悉警方業於該自小貨車採得其指紋，而為臨訟卸責
    之語，被告前揭所辯，顯係事後狡卸之詞，不足採信。本件
    事證已臻明確，被告犯行洵堪認定，應予依法論處。
二、核被告甲○○所為，係犯刑法第320 條第1 項之竊盜既遂罪
    。再查，被告曾於90年間因贓物案件，經臺灣臺中地方法院
    判處有期徒刑三月，嗣經臺灣高等法院臺中分院判決駁回上
    訴確定，於91年7 月4 日易科罰金執行完畢；復於92年間因
    竊盜案件，經本院判處有期徒刑六月確定，於94年11月30日
    縮刑期滿執行完畢；又於93年間因竊盜案件，經本院判處有
    期徒刑四月確定；復於93年間因違反毒品危害防制條例案件
    ，經本院判處應執行有期徒刑一年確定；又於94年間因違反
    洗錢防制法案件，經本院判處有期徒刑五月確定；嗣被告所
    犯前揭竊盜、違反毒品危害防制條例、違反洗錢防制法等案
    件，經本院裁定應執行有期徒刑一年八月確定，於94年12月
    31日執行完畢，有臺灣高等法院被告前案紀錄表附卷足憑，
    其於五年之內，故意再犯本件有期徒刑以上之罪，係屬累犯
    ，應依刑法第47條第1 項之規定加重其刑。爰審酌被告有前
    述二次竊盜前科，仍不知悔悟，再為為本件竊盜犯行，侵害
    被害人財產法益，顯乏尊重他人財產之觀念，行為可訾，應
    予非難，兼衡被告所竊之物價值，及其犯罪之動機、目的、
    手段、犯罪後態度等一切情狀，量處如主文所示之刑，以示
    懲儆。又查，被告之犯罪時間，係在96年4 月24日之前，依
    中華民國九十六年罪犯減刑條例第2 條第1 項第3 款之規定
    減其宣告刑二分之一，故減為有期徒刑四月，並依該條例第
    9 條之規定諭知易科罰金之折算標準。
據上論斷，應依刑事訴訟法第299 條第1 項前段，刑法第320 條
第1 項、第47條第1 項、第41條第1 項前段，刑法施行法第1 條
之1 ，中華民國九十六年罪犯減刑條例第2 條第1 項第3 款、第
9條 ，判決如主文。
本案經檢察官黃仙宜到庭執行職務。
中　　華　　民　　國　　96　　年　　8 　　月　　21　　日
                  刑事第十四庭  法　官  林海祥
上列正本證明與原本無異。
如不服本判決，應於判決送達後10日內敘明上訴理由，向本院提
出上訴狀（應附繕本），上訴於臺灣高等法院。
                                書記官　陳金鳳
中　　華　　民　　國　　96　　年　　8 　　月　　21　　日
附錄本案論罪科刑法條全文：
中華民國刑法第320條
（普通竊盜罪、竊佔罪）
意圖為自己或第三人不法之所有，而竊取他人之動產者，為竊盜
罪，處 5 年以下有期徒刑、拘役或 5 百元以下罰金。
意圖為自己或第三人不法之利益，而竊佔他人之不動產者，依前
項之規定處斷。
前二項之未遂犯罰之。
